臺灣臺南地方法院刑事判決　
109年度易字第1333號
公  訴  人  臺灣臺南地方檢察署檢察官
被      告  陳文華


上列被告因家暴恐嚇等案件，經檢察官提起公訴（109年度偵字
第20552號），被告於本院準備程序中就被訴事實為有罪之陳述
，經告知簡式審判程序之旨，並聽取被告與公訴人意見後，本院
裁定以簡式審判程序進行審理，判決如下：
    主  文
乙○○犯恐嚇危害安全罪，累犯，處拘役貳拾日，如易科罰金，以
新臺幣壹仟元折算壹日。
扣案水果刀壹支沒收。
    事  實
一、乙○○與丙○○為堂兄弟，2人具有家庭暴力防治法第3條第4款
    所定之家庭成員關係。詎乙○○因與丙○○有金錢糾紛，並懷疑
    丙○○先前在外散布有損其名譽之事，竟於民國109年11月1日
    凌晨1時55分許，騎乘車牌號碼000-0000號普通重型機車前
    往丙○○位於臺南市○區○○路000巷00號2樓之10住處，基於恐
    嚇危害安全之犯意，持預先準備好之水果刀1支指向丙○○，
    欲與丙○○理論，以此將加害生命、身體之動作恐嚇丙○○，使
    丙○○心生畏懼，致生危害於丙○○之安全。
二、案經丙○○訴由臺南市政府警察局第六分局報告臺灣臺南地方
    檢察署檢察官偵查起訴。
    理  由
一、本案被告乙○○所犯為死刑、無期徒刑、最輕本刑3年以上有
    期徒刑以外之罪，亦非高等法院管轄之第一審案件，其於準
    備程序中就被訴事實為有罪之陳述，經告知簡式審判程序之
    旨，並聽取檢察官及被告之意見後，本院依刑事訴訟法第27
    3條之1第1項規定裁定進行簡式審判程序，是本案之證據調
    查，依同法第273條之2規定，不受同法第159條第1項、第16
    1條之2、第161條之3、第163條之1及第164條至第170條所規
    定證據能力認定及調查方式之限制，合先敘明。
二、前揭事實，業據被告於本院審理時均坦承不諱（見本院卷第
    99、102、105頁），且有證人即告訴人丙○○於警詢之證述可
    資參佐（見警卷第9至12頁），並有臺南市政府警察局第六
    分局扣押筆錄、扣押物品目錄表及現場照片在卷可稽（見警
    卷第13至17、29至33頁），足見被告前開任意性自白與事實
    相符，堪以採信。是本案事證明確，被告上開犯行洵堪認定
    ，應予依法論科。
三、論罪科刑：　　　　
　㈠按家庭暴力者，指家庭成員間實施身體、精神或經濟上之騷
    擾、控制、脅迫或其他不法侵害之行為；家庭暴力罪係指家
    庭成員間故意實施家庭暴力行為而成立其他法律所規定之犯
    罪，家庭暴力防治法第2條第1款、第2款定有明文。次按恐
    嚇罪之通知危害方法，並無限制，除以積極明示之言語舉動
    外，凡以其他足使被害人理解其意義之方法或暗示其如不從
    ，將加危害而使被害人心生畏怖者，均應包括在內。本件被
    告與告訴人為堂兄弟關係，為家庭暴力防治法第3條第4款所
    定之家庭成員，又被告持水果刀指向告訴人之行為，就一般
    大眾之認知已傳達將加害於他人生命、身體之意思，而一般
    人面對此種舉動威脅時，通常均會感到害怕，對人身安全產
    生恐懼不安之心理，是被告上開舉動客觀上顯屬以加害生命
    、身體之事恐嚇告訴人，且足使告訴人心生畏懼，致生危害
    於告訴人之安全無疑，核其所為，係犯刑法第305條之恐嚇
    危害安全罪，且該犯行同時亦屬家庭成員間故意實施不法侵
    害之行為，該當家庭暴力防治法第2條第2款之家庭暴力罪，
    惟因該條款之罪並無罰則規定，仍應依刑法第305條之恐嚇
    危害安全罪論處。
　㈡被告前因違反毒品危害防制條例案件，經本院以108年度簡字
    第1794號判決判處有期徒刑6月確定，於109年4月2日執行完
    畢，有臺灣高等法院被告前案紀錄表在卷足參（見本院卷第
    27至28頁），其於上開有期徒刑執行完畢後5年內之109年11
    月1日故意再犯本件有期徒刑以上之罪，為累犯；審酌被告
    未因前罪徒刑執行完畢而有所警惕，猶故意再為本案犯行，
    可認其有特別惡性及對刑罰反應力薄弱，又觀諸被告本案犯
    罪情節，經依累犯規定加重其刑，並未使被告所受刑罰超過
    其所應負擔之罪責，即無司法院釋字第775號解釋意旨所指
    應裁量不予加重最低本刑，否則將致過苛或罪刑不相當之情
    形，爰依刑法第47條第1項規定加重其刑。
　㈢爰審酌被告與告訴人具有親屬關係，僅因細故即以上開方式
    恐嚇告訴人，造成其內心恐懼，所為殊值非難，惟念其犯後
    坦承犯行，態度良好，且已與告訴人達成調解，兼衡其自陳
    學歷為國中畢業，目前擔任臨時工，每月收入約新臺幣1萬
    多元，離婚有1名未成年子女，須扶養該名未成年子女（見
    本院卷第106頁）之智識程度、家庭生活狀況等一切情狀，
    量處如主文所示之刑，並諭知易科罰金之折算標準，以示懲
    儆。
四、按供犯罪所用、犯罪預備之物或犯罪所生之物，屬於犯罪行
    為人者，得沒收之。但有特別規定者，依其規定，刑法第38
    條第2項定有明文。查扣案之水果刀1支係被告所有，業據被
    告供承在卷（見本院卷第105頁），且為被告犯本案恐嚇危
    害安全罪犯行所用之物，爰依刑法第38條第2項本文規定宣
    告沒收之。
據上論斷，應依刑事訴訟法第273條之1第1項、第299條第1項本
文，刑法第305條、第47條第1項、第41條第1項本文、第38條第2
項本文，刑法施行法第1條之1第1項，判決如主文。
本案經檢察官李政賢提起公訴，檢察官甲○○到庭執行職務。
中　　華　　民　　國　　110 　年　　1　　月　　11　　日
                  刑事第十一庭  法　官　潘明彥
以上正本證明與原本無異。
如不服本判決應於收受本判決後20日內向本院提出上訴書狀，並
應敘述具體理由。其未敘述上訴理由者，應於上訴期間屆滿後20
日內向本院補提理由書狀（均須按他造當事人之人數附繕本）「
切勿逕送上級法院」。 
　　　　　　　　　　　　　　　　書記官  蘇豐展
中　　華　　民　　國　　110 　年　　1 　　月　　11　　日
附錄本案論罪科刑法條：
中華民國刑法第305條
以加害生命、身體、自由、名譽、財產之事恐嚇他人，致生危害
於安全者，處2年以下有期徒刑、拘役或9千元以下罰金。